# 给关联方资金暂用成本如何列报

提问人：奔跑城里 时间：2016-05-25 22:44:27
请教版主：甲公司自身经营现金流比较好，为了解决关联方或者关系密切公司资金问题，甲公司从银行借款后再借给其他公司（从银行贷入资金与借出资金不是一一对应），甲公司与资金实际使用方签订借款协议，并约定利率。 问题： 1.甲公司转给其他公司的收取资金占用费，计入其他业务收入，是否可以将甲公司从银行贷款的利息支出作为其他业务支出？ 2.甲公司从银行贷款的利息支出计入“财务费用——利息支出”，收取的资金占用费计入“财务费用——利息收入” 以上那种处理方法比较恰当？ 非经常性损益是否可以按照净额列示？

回答人：chenyiwei
1 、因为从银行贷入资金与借出资金不是一一对应，因此取得利息收入计入“其他业务收入”，但利息支出（除了资本化部分以外）均在“财务费用——利息支出”核算。 2 、非经常性损益不能按净额列示，即不能扣除对应的利息支出。

提问人：槿思成 时间：2016-05-31 23:05:13
请陈教老师，这边确认其他业务收入，根据收入成本配比原则，不是应该讲这部分支出作为成本列支（即其他业务支出），这样才会配比吗？ 如果再财务费用核算，那会出现有收入，无成本的情况呢？ 是不是说在会计报表中，如果仅有收入，没有成本，也是可以的？ 这种情况下，一般什么类型的业务可以这样？ 谢谢老师

回答人：chenyiwei
如果不能单独识别与这部分利息收入对应的资金成本，则对应的收入将没有成本。但这种没有成本的收入比较少见，一般也就是在让渡资产使用权收入中可能有这种情况。